---
title: "Importando as buscas do Google Trends usando R"
---

```{r setup, include=FALSE}
knitr::opts_chunk$set(echo = TRUE)
```

**Instalando e carregando os pacotes necessários:**
```{r}
# Instalando os pacotes
#install.packages("gtrendsR")
#installpackages("ggplot2")

# Carregando os pacotes
library(gtrendsR)
library(ggplot2)
```

**Pesquisando o termo "viagem"**:
```{r}
viagem = gtrends(keyword = "viagem")
```

**Exibindo o que está armazenado na variável viagem**:
```{r}
names(viagem)
```

**Visualizando as primeiras entradas**:
```{r}
head(viagem$interest_over_time)
```

**Plotando o gráfico**:
```{r}
plot(viagem)
```

**Definindo a localidade como Brasil e o período de janeiro de 2020 a outubro de 2020**:
```{r}
viagem = gtrends(keyword = "viagem", geo = "BR", time = "2020-01-01 2020-10-31")
```

**E plotando o novo gráfico**:
```{r}
plot(viagem)
```

**Comparando dois ou mais termos de busca**:
```{r}
viagem_pandemia = gtrends(keyword = c("viagem", "pandemia"), geo = "BR", time = "2020-01-01 2020-10-31")
```

**Fazendo o gráfico**:
```{r}
plot(viagem_pandemia)
```

**Extraindo os dados do Google Trends e definindo o interest_over_time em um Data Frame separado**:
```{r}
# Extraindo os dados do Google Trends
viagem = gtrends(keyword = "viagem", geo = "BR", time = "2020-01-01 2020-10-31")

# Definindo o interest_over_time em um Data Frame separado
viagem_trend = viagem$interest_over_time
```

**Visualizando as primeiras entradas do Data Frame viagem_trend**:
```{r}
head(viagem_trend)
```

**Fazendo o gráfico utilizando o ggplot2**:
```{r}
viagem_plot = ggplot(data=viagem_trend, aes(x=as.Date(date), y=as.numeric(hits), group=keyword, col=keyword)) + geom_line(color="Blue") + xlab("Período das buscas") + ylab("Volume das buscas") + ggtitle("Buscas, no Brasil, pelo termo 'viagem' no período de 01/01/2020 até 31/10/2020 ") + theme(panel.grid.major = element_blank(), panel.grid.minor = element_blank(), panel.background = element_blank(), axis.line = element_line(colour = "black"))

viagem_plot
```

